【裁判字號】    99,交聲,26
【裁判日期】    990309
【裁判案由】    違反道路交通管理處罰條例聲明異議
【裁判全文】
臺灣士林地方法院交通事件裁定        99年度交聲字第26號
    原處分機關  臺北市交通事件裁決所
    異  議  人
    即受處分人  甲○○
上列受處分人因違反道路交通管理處罰條例案件，對於臺北市交
通事件裁決所民國98年12月18日所為之處分（原處分案號：北市
裁罰字第裁22-AI0000000號）聲明異議，本院裁定如下：
    主  文
異議駁回。
    理  由
一、按交叉路口、公共汽車招呼站10公尺內、消防栓、消防車出
    入口5 公尺內不得臨時停車，又汽車駕駛人停車時，在禁止
    臨時停車處所停車，處新臺幣（下同）600 元以上1 千200
    元以下罰鍰，道路交通安全規則第111 條第1 項第2 款、道
    路交通管理處罰條例第56條第1 項第1 款，分別定有明文。
    次按汽車駕駛人之行為經以科學儀器取得證據資料證明其行
    為違規，當場不能或不宜攔截製單舉發者，得逕行舉發；又
    該逕行舉發，應記明車輛牌照號碼、車型等可資辨明之資料
    ，以汽車所有人為被通知人製單舉發；再本條例之處罰，受
    舉發違反道路交通管理事件之受處罰人，認為受舉發之違規
    行為應歸責他人者，應於舉發違反道路交通管理事件通知單
    應到案日期前，檢附相關證據及應歸責人相關證明文件，向
    處罰機關告知應歸責人，處罰機關應即另行通知應歸責人到
    案依法處理，道路交通管理處罰條例第7 條之2 第1 項第7
    款、第4 項、第85條第1 項，亦定有明文。再按違反道路交
    通管理處罰條例第56條第1 項第1 款事件，小型車在禁止臨
    時停車處所停車，於期限內繳納罰鍰或到案聽候裁決者，處
    900 元罰鍰，復為違反道路交通管理事件統一裁罰基準及處
    理細則第2 條第2 項之裁罰基準表所明定。
二、本件異議人即受處分人甲○○駕駛潘王寶蓮所有之車號K7-9
    611 號自用一般小客車，於民國98年9 月15日10時，將該車
    停放在臺北市○○路40號旁，經臺北市政府警察局信義分局
    員警依採證相片逕行舉發有「在交岔路口10公尺內停車」之
    違規，車主潘王寶蓮於應到案日期前申訴，並陳明行為人為
    甲○○，經原處分機關臺北市交通事件裁決所審查結果，仍
    認有前述違規行為，而依道路交通管理處罰條例第56條第1
    項第1 款等規定，裁處甲○○罰鍰900 元等情，有臺北市政
    府警察局舉發違反道路交通管理事件通知單（北市警交大字
    第AI0000000 號）、臺北市交通事件裁決所違反道路交通管
    理事件裁決書（北市裁罰字第裁22-AI0000000號）可稽。
三、受處分人異議意旨略以：伊停車地點是在臺北市○○街、松
    德路40號口之採證相片所示地點，該處未劃紅線，是在紅線
    之後，一般百姓停車是看地上是否有劃線，並不知是否離路
    口10公尺，法律條文之多非一般百姓所能理解，且該處幾乎
    每天都有人停車，沒有例外過云云。
四、經查：
(一)、受處分人自承於前揭時間，將上開車輛停放在臺北市○○路
    與40號旁（即臺北市○○路靠近虎林街口處）；又該停車地
    點雖未劃設有紅色實線，惟緊臨路口之行人穿越道，顯為距
    交叉路口10公尺內路段等情，亦有採證相片2 紙在卷可考，
    依前揭道路交通安全規則第111 條第1 項第2 款、道路交通
    管理處罰條例第56條第1 項第1 款規定，受處分人將車輛停
    放在交叉路口10公尺內之禁止臨時停車處所，洵屬明確。
(二)、至受處分人雖辯稱：一般百姓停車是看有無劃線、上述地點
    幾乎每天都有人停車云云。惟查：前揭道路交通安全規則、
    道路交通管理處罰條例，均為對外公告生效之法規，受處分
    人為具一般智識程度之成年國民，即負有知法之義務，不得
    以不知法令而主張免責；另受處分人爭執其他車輛亦有停車
    乙節，則僅屬其他人是否亦應負違規責任之問題，與受處分
    人自身之違規責任無涉。受處分人所辯，均不能解免其違規
    責任。
五、綜上，受處分人確有道路交通管理處罰條例第56條第1 項第
    1 款規定之在禁止臨時停車處所停車之違規情事，舉發機關
    依法舉發，原處分機關依法裁處受處分人900 元罰鍰，均屬
    有據。受處分人之聲明異議，為無理由，應予駁回。
六、據上論斷，依道路交通案件處理辦法第19條，裁定如主文。
中    華    民    國    99    年    3     月    9     日
                  交通法庭  法  官  孫  曉  青
以上正本證明與原本無異。
如不服本裁定應於送達後5日內向本院提出抗告狀。
                            書記官  林  蔚  菁
中    華    民    國    99    年    3     月    9     日

司法院資訊處製作；財團法人民間司法改革基金會備份。
